臺灣臺中地方法院民事簡易判決　　　　　100年度簡字第12 號
原　　　告　李家豪
訴訟代理人　羅國斌律師
被　　　告　梁清騰
訴訟代理人　林建宏律師
上列當事人間請求返還租賃物等事件，本院於民國100年9月27日
言詞辯論終結，判決如下：
    主  文
被告應將坐落台中市○○區○○段第三二二○號建號（含共有部
分，同段三二○八建號、權利範圍十四分之一；基地坐落台中市
○○區○○段第一三五三之一號），即門牌號碼台中市○○區○
○路三二四之十二號七樓建物全部，及坐落同段第三二二一號建
號（含共有部分，同段三二○八建號、權利範圍十四分之一；基
地坐落台中市○○區○○段第一三五三之一號），即門牌號碼台
中市○○區○○路三二四之十三號七樓建物全部，搬遷騰空並將
房屋返還予原告。
被告應給付原告新台幣貳拾貳萬伍仟壹佰零柒元，及自民國一百
年八月三十一日起至清償日止，按年息百分之五計算之利息。
被告應自民國一百年九月五日起至遷讓返還第一項所示房屋之日
止，按月給付原告新台幣陸萬伍仟元。
訴訟費用由被告負擔。
本判決原告勝訴部分得假執行。但被告以新臺幣玖拾貳萬陸仟肆
佰元為原告預供擔保，得免為假執行。
    事實及理由
甲、程序事項：按訴狀送達後，原告不得將原訴變更或追加他訴
    ，但擴張或減縮應受判決事項之聲明，及因情事變更而以他
    項聲明代最初之聲明者，不在此限，民事訴訟法第255條第1
    項第3、4款定有明文。本件原告於起訴時，其訴之聲明第2
    項、第3項為：「（一）被告應給付原告新台幣（下同）
    156,016元，及自起訴狀送達之翌日起至清償日止，按年息
    百分之五計算之利息。（二）被告應自民國100年7月5日起
    至遷讓返還房屋之日止，按月給付原告6萬5千元。」嗣書狀
    送達於被告後，原告又於100年8月8日具陳報狀變更其訴之
    聲明第2項為：「被告應給付原告132,073元，及自起訴狀送
    達之翌日起至清償日止，按年息百分之五計算之利息。」末
    又於100年8月24 日具言詞辯論狀變更其訴之聲明第2項、第
    3項為：「（一）被告應給付原告225,107元，及自言詞辯論
    狀送達之翌日起至清償日止，按年息百分之五計算之利息。
    （二）被告應自100年9月5日起至遷讓返還房屋之日止，按
    月給付原告6萬5 千元。」核其性質係屬先後減縮、擴張應
    受判決事項之聲明，並因原告請求給付欠租之部分已包含
    100年8月5日至100年9月4日止，有因情事變更而需以他項聲
    明代最初聲明之必要，自屬適法。
乙、實體事項：
壹、本件原告主張：
一、被告於100年3月20日向原告承租台中市○○區○○路324之
    12號七樓及台中市○○區○○路324之13號七樓房屋。租期
    自100年4月5日起至105年4月4日止共5年，租金以1個月為1
    期，每期6萬5千元，應於每期5日前繳付，不得拖延，「水
    、電費」由承租人即被告自付，雙方訂有租賃契約書可憑。
    然被告繳付第1期即100年4月份之租金後，自第2期即100年5
    月份起即未再依約繳付租金。依雙方租賃契約第6條第1項約
    定「乙方（即被告）違反約定方法使用房屋，或拖欠租金，
    經甲方（即原告）催告限期繳納仍不支付時，甲方得終止租
    約。」是原告先後於（1）100年5月7日以台中何厝郵局第
    000487號存證信函催告給付第2期即100年5月份之租金。（2
    ）100年6月7日（起訴狀誤載為17日）再以台中何厝郵局第
    000572號存證信函催告給付第2期及第3期即100年5月份及同
    年6月份之租金。（3）100年8月9日以台中大全街郵局第
    000772號存證信函催告給付第2期至第5期即100年5月份至同
    年8月份之租金。惟被告均逾期未給付，迄今已積欠租金4個
    月共26萬元。因此，原告再於100年8月17日委請本案訴訟代
    理人以台中大全街郵局第000799號存證信函向被告表示「經
    以押租金6萬5千元抵償租金後，仍欠195,000元，已達3個月
    之租額，且遲延給付已逾2個月，爰終止租賃契約」等語，
    該函文並於100年8月18日送達給被告，故系爭租賃契約已於
    100年8月18日合法終止，且符合土地法第100條第3款「以押
    租金抵償租金」之規定。被告當不得繼續占有如聲明第1項
    所示之系爭房地，並需給付已經產生之欠租195,000元。此
    外，兩造間租賃關係既如前所述，因終止而消滅，惟被告於
    租賃關係消滅後，迄仍未遷讓房屋，屬無權占有，依社會通
    念仍獲有相當於租金數額即每月6萬5千元之利益，爰依契約
    關係、不當得利之法律關係，請求被告應自100年9月5日起
    至遷讓返還前開所示房屋之日止，按月給付原告6萬5千元，
    並如訴之聲明第3項所示。
二、又依前所述，兩造約定「水、電費」應由被告支付，其計算
    方式為兩造口頭約定「電費」每度3.5元，「水費」則按繳
    費單所載金額依「房間數」（七樓共13間房）平均分攤。然
    被告自100年4月5日起即未繳水、電費，是被告應付之水、
    電費為：
（1）水費：依100年7月份水費帳單所示100年3月29日至同年5月
     31日共3,987元，被告承租之7樓有套房13間，原告所有之8
     樓有套房12間，合計25間套房，故每間應分攤水費159.48
     元（3,987÷25=159.48），因此被告應分擔水費2,073元（
     159.48×13＝2,073，元以下四捨五入）。另根據100年9月
     份水費帳單所示100年6月1日至同年8月22日間，水費共計
     6,023元，故每間應分攤水費240.92元（6,023÷25=240.9
     2），因此被告應分擔水費3,132元（240.92×13＝3,132
     ，元以下四捨五入）。合計被告應負擔水費5,205元。
（2）電費：迄至100年8月10日止，原告已先繳清100年6月份電
     費帳單22,046元（100年4月13日至同年6月14日）及8月份
     電費帳單39,571元（100年6月14日至同年8月10日）共計
     61,617元。而在100年4月5日至100年7月7日期間，被告承
     租7樓，使用電量經查共6,841度，至100年8月10日止，則
     已達電量10,433度，以每度3.5元計算，被告應支付電費
     36,515元（10,433×3.5 =36,515）。經扣除被告於100年7
     月1日繳交之11,613元，其尚須支付電費24,902元。
（3）被告積欠水電費合計30,107元，依無因管理及返還代墊款
     等法律關係請求被告清償。
三、聲明：（一）被告應將坐落台中市○○區○○段第3220號建
    號（含共有部分，同段3208建號、權利範圍14分之1；基地
    坐落台中市○○區○○段第1353-1號），即門牌號碼台中市
    ○○區○○路324之l2號七樓建物全部，及坐落同段第3221
    號建號（含共有部分，同段3208建號、權利範圍14分之1；
    基地坐落台中市○○區○○段第1353-1號），即門牌號碼台
    中市○○區○○路324之13號七樓建物全部，搬遷騰空並將
    房屋返還予原告。（二）被告應給付原告225,107元，及自
    言詞辯論狀送達之翌日起至清償日止，按年息百分之五計算
    之利息。（三）被告應自100年9月5日起至遷讓返還第一項
    所示房屋之日止，按月給付原告6萬5千元。（四）願供擔保
    ，請准宣告假執行。
四、原告對被告抗辯之陳述：
（一）本件租屋經過說明：原告係於100年2月間向訴外人黃美洲
      購買系爭房地，因原告接手前，黃美洲己出租給另一訴外
      人林恭生，租金每月75,000元，房屋設備為「內附：13台
      電視、13組床組、13台東元小冰箱、13組燈具、13個窗簾
      、25盆人造花、13組梳妝台桌椅。租金含網路、第四台、
      管理費，水電承租人自付。」有黃美洲與林恭生房屋租賃
      契約書可證。原告接手後，原房客林恭生提前解約，原告
      乃另外招租，租金仍維持每月75,000元。嗣被告前來看屋
      後表示伊要做日租套房，願一次簽約5年，希望原告可以
      補貼一些裝修費用，並將租金降為每月60,000元。幾經協
      商後，原告同意以「減收租金10,000元」之方式補貼被告
      裝修費用，將租金降為65,000元，房屋內配備為「內附：
      13台電視、13組床組、13台東元小冰箱、13組燈具、13
      個窗簾、25盆人造花、13組梳妝台桌椅、13台冷氣。」經
      被告表示同意後，雙方即於100年3月20日簽署系爭租約，
      並於附註條款第4條載明「本租金每月6萬5千元為補貼承
      租方裝修，若兩年內未施工，乙方（即被告）無條件接受
      租金調整為7萬元/每月，直至合約期滿」，合先敘明。
（二）又，被告固曾以台中逢甲郵局第395號存證信函告知系爭
      房屋太陽能熱水器損壞，無熱水可用，並未修復云云，然
      此並非事實。蓋原告早於100年3月29日（租期開始前）即
      派人更換太陽能熱水器專用穩壓馬達，已改善熱水出水壓
      力過小問題，並於同年4月6日更換溫度控制器解決出水不
      熱之問題，此有原告之513號存證信函可考。系爭房屋本
      有太陽能熱水器可用，並無「增設電熱水器」之必要。但
      被告屢次以「檢舉違建」要脅原告為系爭房屋增設電熱水
      器，被告於答辯狀所提出之方案紙本、存證信函，即係在
      系爭租約簽訂之後（100年4月8日），被告要求原告與其
      協商過程中所寫，但最後原告並未同意被告之要求。是以
      ，被告自行「增設電熱水器」之行為，並非對於系爭房屋
      瑕疵之「修繕」所為，其因而支出之費用，亦非所謂「修
      繕費用」。且如前所述，訂約之初，雙方已經同意以「減
      收租金10,000元」之方式補貼被告裝修費用，則被告增設
      電熱水器所支出之費用，自不得再請求原告負擔。退步而
      言，增設電熱水器並不會因此而增加系爭房屋之價值，且
      「電熱水器」係屬動產，可重複使用，被告得取回另行安
      裝於他處無任何困難，是被告因增設電熱水器所支出之費
      用，尚非所謂「有益費用」，自不得要求原告為任何之補
      償。又縱使被告於本案曾表示想要繼續承租系爭房屋之意
      思，然被告前以原告涉犯公共危險罪為要脅，寄發台中西
      屯郵局416號存證信函給原告，依被告上開之所為，原告
      已無法信任被告。
（三）此外，被告雖提出工程合約書及估價單，欲證明兩造間曾
      有協議修繕費用由原告支出，然原告均否認該等資料之形
      式及實質上真正。因原告確實在「簽約前」即與被告談妥
      修繕費用由原告以降低每月租金之方式處理，並由被告一
      次簽約承租5年，亦即，原告係同意以「減收租金l0,000
      元」之方式，補貼被告裝修費用，共計補貼被告60萬元（
      此一事實為被告所明知，如被告堅詞否認，原告得提供雙
      方談話錄音當庭勘驗為證）；是被告主張係於「承租後」
      陸續與原告洽談各項租賃細節，原告同意支付浴廁裝修施
      工之修繕費用云云，並不實在。從而，被告當不得再向原
      告請求償還其支出之裝修費用，或主張由租金中扣除。縱
      認被告得請求原告償還修繕費用或由租金中扣除，惟被告
      係在原告依法催告終止租約、兩造租賃關係已經終止之後
      ，始提出抵銷或同時履行之抗辯，無解於其應返還租賃物
      之義務。
（四）關於被告應返還原告房屋租金部分：原告於100年8月9日
      以台中大全街郵局第000772號存證信函催告給付第2期至
      第5期即100年5月份至同年8月份之租金，然被告均逾期未
      給付，迄今已積欠租金4個月共26萬元，嗣原告再於100年
      8月17日委請訴訟代理人以台中大全街郵局第000799號存
      證信函向被告表示「經以押租金6萬5千元抵償租金後，仍
      欠195,000元，已達3個月之租額，且遲延給付已逾2個月
      ，爰終止租賃契約」云云，該存證信函並於100年8月18日
      送達給被告，此等情節均已在前陳述明確，且該存證信函
      於送達被告前，被告均未以「修繕費用」向原告為「抵銷
      」、「同時履行」之抗辯。是原告依法終止租賃契約，並
      無不合，兩方租賃關係確實在100年8月18日即為終止。亦
      即，倘被告得請求原告償還修繕費用或由租金中扣除，惟
      此部分同樣是被告在原告依法催告終止租約、兩造租賃關
      係已經終止後，才於訴訟中提出抵銷或同時履行之抗辯，
      自無從減免其應返還系爭房屋之義務。
貳、被告則以：
一、被告向原告承租其所有之門牌號碼為台中市○○區○○路32
    4之12號七樓及台中市○○區○○路324之13號七樓房屋，約
    定租賃期間、價額、繳付時間等均如原告所言，惟被告於承
    租後，陸續與原告洽商各項租賃細節，原告同意以兩造當時
    談妥之方案（即100年9月23日答辯狀所附承租方案，浴廁裝
    修施工之修繕費用工程款由原告支出修繕費用），被告遂與
    承包商簽訂工程合約書，進行浴廁裝修工程，前後花費803,
    300元之修繕費，並有估價單、工程合約書及現場照片可稽
    。乃被告完成裝潢修繕後，原告卻違反當時承租時所談妥之
    方案，並未支付被告任何修繕費用，致被告受有損失，被告
    即以存證信函要求原告出面解決，卻未獲置理，被告方暫停
    給付租金。
二、其次，被告向原告承租前開房屋，乃是作為日租套房用途，
    然租賃期間，被告因太陽能熱水器故障一事，催告原告修繕
    ，原告卻置之不理，此事勢必影響被告之營業，造成被告損
    失，因而被告有自行修繕之必要，被告遂立即施作熱水器裝
    修工程，前後亦花費165,800元之修繕費用，同樣有估價單
    、工程合約書及現場照片可查。按民法第430條規定，租賃
    關係存續中，租賃物如有修繕之必要，應由出租人負擔者，
    承租人得定相當期限，催告出租人修繕。如出租人於其期限
    內不為修繕者，承租人得終止租約或自行修繕，而請求出租
    人償還其費用，或於租金中扣除之。故以，被告依法當得請
    求原告負擔上開修繕費用165,800元，從被告應給付之租金
    中扣除。此外，原告亦於100年4月7日與被告達成協議，因
    原熱水器老舊，且故障頻傳，得更換電熱型熱水器，然而被
    告事後多次去電要求更換，並未得到回覆，待被告自行修繕
    更換熱水器完畢後，原告卻又改口不履行約定。此實已違反
    兩造協議之約定，有被告所發之台中西屯郵局417號存證信
    函為證。因此，依照民法第264條規定及最高法院93年台上
    字第770號判決，被告即承租人自得主張同時履行抗辯權，
    於原告尚未交付合於所約定使用、收益之租賃物前，被告有
    拒絕給付租金之權利。
三、末按，依土地法第100條第3款規定，被告須繼續積欠租金額
    達2個月以上，原告方得終止租約，惟如前所述，原告除支
    付押租金，並經原告據以抵償後，原告應負擔之修繕費用，
    亦應從被告給付之租金中扣除抵銷，是被告並無積欠租金額
    達2個月以上，乃原告卻自行終止租約之行為，顯無理由，
    自應予以駁回。
四、聲明：（一）原告之訴駁回。（二）如受不利判決，願供擔
    保，請准免予假執行。
參、本院之判斷：
一、查原告主張被告於100年3月20日向原告承租台中市○○區○
    ○路324之12號七樓及台中市○○區○○路324之13號七樓房
    屋。租期自100年4月5日起至105年4月4日止共5年，租金以1
    個月為1期，每期6萬5千元，應於每期5日前繳付，不得拖延
    ，「水、電費」由承租人即被告自付，雙方訂有租賃契約書
    可憑。然被告僅繳付第1期即100年4月份之租金及1個月之押
    租金後，自第2期即100年5月份起即未再依約繳付租金，經
    原告先後於（1）100年5月7日以台中何厝郵局第000487號存
    證信函催告給付第2期即100年5月份之租金。（2 ）100年6
    月7日再以台中何厝郵局第000572號存證信函催告給付第2期
    及第3期即100年5月份及同年6月份之租金。（3）100年8 月
    9日以台中大全街郵局第000772號存證信函催告給付第2期至
    第5期即100年5月份至同年8月份之租金，惟被告均逾期未給
    付等情，業據其提出建物登記電子謄本、系爭租約、郵局存
    證信函暨掛號郵件收件回執等件為證，且為被告所不爭執，
    堪信為真實。
二、原告另主張被告已積欠租金4個月共26萬元，經以押租金6萬
    5千元抵償租金後，仍欠195,000元，已達3個月之租額，原
    告乃再於100年8月17日委請訴訟代理人以台中大全街郵局第
    000799號存證信函向被告表示「經以押租金6萬5千元抵償租
    金後，仍欠195,000元，已達3個月之租額，且遲延給付已逾
    2個月，爰終止租賃契約」云云，該函文並於100年8月18日
    送達給被告，系爭租約應已終止等情，則為被告所否認，並
    辯稱：原告另積欠伊就系爭建物所支出之修繕費用及有益費
    用，被告並已於100年5月30日以存證信函對原告之租金主張
    抵銷，故被告並未積欠租金，原告終止租約並非合法云云。
    經查：
（一）按承租人應依約定日期，支付租金。承租人租金支付有遲
      延者，出租人得定相當期限，催告承租人支付租金，如承
      租人於其期限內不為支付，出租人得終止契約。租賃物為
      房屋者，遲付租金之總額，非達2個月之租額，不得依前
      項之規定，終止契約。承租人於租賃關係終止後，應返還
      租賃物。所有人對於無權占有或侵奪其所有物者，得請求
      返還之。民法第439條前段、第440條第1項、第2項、第45
      5條第1項、第767條分別定有明文。而出租人非因左列情
      形之一，不得收回房屋：三、承租人積欠租金額，除以擔
      保金抵償外，達2個月以上時。土地法第100條第3款亦有
      明文規定。次按土地法第100條第3款關於擔保抵償租金之
      規定，雖僅就未定有期限之租賃而設，然在有期限之租賃
      實具有同一之法律理由，自應類推適用；又土地法第100
      條之規定，既未區分供住宅使用之房屋租賃或或供營業使
      用之房屋租賃，則土地法第100條所謂之房屋兼指住屋與
      供營業用之房屋而言（最高法院44年台上字第516號判例
      、94年度第3次民事庭會議決議意旨參照）。依上所述，
      系爭租賃契約雖訂有期限，且租賃之建物係供營業使用，
      仍應類推適用土地法第100條第3款關於擔保抵償租金之
      規定，即必以承租人積欠租金額，除以擔保金抵償外，達
      2個月以上時，出租人方得終止租約。
（二）查本件被告對於其僅繳付第1期即100年4月份之租金及1個
      月之押租金後，自第2期即100年5月份起即未再依約繳付
      租金乙節，並不爭執。雖其另抗辯稱：被告於承租系爭房
      屋後，陸續與原告洽商各項租賃細節，原告同意支出浴廁
      裝修施工之修繕費用，被告業已先行花費803,300元之修
      繕費用；且被告向原告承租前開房屋，乃是作為日租套房
      用途，然租賃期間，被告因太陽能熱水器故障一事，催告
      原告修繕，原告卻置之不理，被告有自行修繕之必要，遂
      立即施作熱水器裝修工程，前後亦花費165,800元之修繕
      費用，被告並已於100年5月30日就上開自行支出之修繕費
      用以存證信函對原告之租金主張抵銷，故被告並未積欠租
      金；且於原告尚未交付合於所約定使用、收益之租賃物前
      ，被告有拒絕給付租金之權利，而得行使同時履行抗辯權
      云云。然查：
    1.被告固主張其於承租系爭房屋後，陸續與原告洽商各項租
      賃細節，原告同意支出浴廁裝修施工之修繕費用等情，然
      為原告所否認，被告對此自有舉證之責。查被告固提出如
      被證一所示之手寫資料1份為證，然該份手寫資料並未註
      記日期，亦未由兩造簽名確認，參以兩造於簽訂系爭租約
      時，業已於附註條款第4條載明「本租金每月6萬5千元為
      補貼承租方裝修，若兩年內未施工，乙方（即被告）無條
      件接受租金調整為7萬元/每月，直至合約期滿」，足見兩
      造約定之租金6萬5千元，本包含補貼承租人自行負擔之裝
      修費用在內，則倘兩造另有如被告所主張原告同意另支出
      浴廁裝修施工之修繕費用之協議，自會另行於上開附註條
      款作修改，並由兩造簽名確認，是被告所提出之手寫資料
      1份，自難作為原告同意支出浴廁裝修施工之修繕費用之
      證明，是被告主張原告應負擔浴廁裝修施工之修繕費用，
      已屬無據。被告又主張因太陽能熱水器故障一事，催告原
      告修繕，原告卻置之不理，被告有自行修繕之必要，遂立
      即施作熱水器裝修工程，前後亦花費165,800元之修繕費
      用等情，然按租賃關係存續中，租賃物如有修繕之必要，
      應由出租人負擔者，承租人得定相當期限，催告出租人修
      繕，如出租人於其期限內不為修繕者，承租人得終止契約
      或自行修繕而請求出租人償還其費用或於租金中扣除之，
      民法第430條規定甚明。查被告主張本件租賃物有修繕之
      必要，然未能舉證以實其說。況被告亦未提出其已定相當
      期限，催告出租人修繕之證明，其主張原告應負擔熱水器
      裝修工程之費用，亦無理由。
    2.況按抵銷，應以意思表示，向他方為之。其相互間債之關
      係，溯及最初得為抵銷時，按照抵銷數額而消滅，民法第
      335條第1項定有明文。查細觀被告提出之100年5月30日存
      證信函，其內容略為「房東（即原告）於4月6日再次修理
      太陽能電熱水器一事，房東（即原告）於4月7日與我方（
      即被告）達成協議，因原熱水器老舊且故障頻傳，答應更
      換電熱型熱水器，事後我方多次去電更換事宜，並未得到
      回覆，實非台端所訴（多次來電及回覆修繕無誤）等語，
      我方（即被告）換修熱水器完畢後，又改口不履行約定，
      有多項人證及物證可佐，實已違反誠信原則，我方（即被
      告）施工期為4月14日至5月14日施工日共30日，期間15日
      為我方（即被告）裝修時日，15日為熱水器換修時日，且
      租賃契約附加條件中所述，承租方可自行改裝設施，並未
      違反契約第4條第4項，民法第430條修繕義務不履行之效
      力租賃關係存續中，租賃物如有修繕之必要，應由出租人
      負擔者，承租人得定相當期限，催告出租人修繕，如出租
      人於其期限內不為修繕者，承租人得終止契約或自行修繕
      而請求出租人償還其費用或於租金中扣除之」，則依該存
      證信函之記載內容觀之，被告僅係空泛引用民法第430條
      之規定，並無隻字片語提及欲以原告所積欠伊就系爭建物
      所支出之修繕費用或有益費用對原告之租金主張抵銷，對
      於金額部分更是全然未加記載，自難認被告業已就其所支
      出之修繕費用，於何金額內對其所積欠之租金為抵銷之意
      思表示，是被告辯稱：業已於100年5月30日就上開自行支
      出之修繕費用以存證信函對原告之租金主張抵銷，故被告
      並未積欠租金云云，尚非可採。
    3.被告又主張原告尚未交付合於所約定使用、收益之租賃物
      前，被告有拒絕給付租金之權利，而得行使同時履行抗辯
      權云云，然查被告主張本件租賃物有修繕之必要，然未能
      舉證以實其說，已如前述，況縱認本件租賃物確有修繕之
      必要，然按債務人享有同時履行抗辯權者，在未行使此抗
      辯權以前，仍可發生遲延責任之問題，必須行使以後始能
      免責；又因雙務契約而發生，且立於互為對待給付之債權
      債務關係，雙方當事人固得行使其同時履行之抗辯權，惟
      享有同時履行抗辯權之當事人，在他方當事人應為對待給
      付之義務消滅前，未行使是項權利，其後因已無同時履行
      之問題，即無再行使該抗辯權之餘地。出租人修繕之義務
      與承租人租金之支付，在租賃關係存續中，縱認係立於互
      為對待給付之關係，而得行使同時履行抗辯權，惟在租賃
      關係存續中，承租人未行使該項權利，於租賃關係消滅後
      ，出租人已無修繕之義務，當無行使同時履行抗辯權之可
      言（最高法院50年台上字第1550號判例、88年度台簡上字
      第59號判決意旨參照）。查被告於原告歷次對其催討積欠
      之租金時，既均未提出同時履行抗辯，原告並已於100 年
      8月17日以台中大全街郵局第000799號存證信函向被告終
      止租賃契約，被告自不得於本訴訟再提出同時履行抗辯而
      主張原告終止契約不合法。
    4.準此，被告至100年8月17日，所積欠之租金扣除押租金後
      ，既已達3個月之租額，則原告於100年8月17日委請訴訟
      代理人以台中大全街郵局第000799號存證信函向被告表示
      終止租賃契約，自屬合法，而該函文並已於100年8月18日
      送達給被告，則兩造間租賃契約應已終止。
（三）按承租人於租賃關係終止後，應返還租賃物。民法第455
      條前段定有明文。本件系爭租賃契約既已經原告合法終止
      ，被告自無繼續使用租賃物之權源，依前揭規定，原告請
      求被告返還租賃物，自非無據。又被告扣除押租金65,000
      元後，尚積欠3個月之租額即195,000元，亦如前述，原告
      依系爭租賃契約之約定，請求被告給付積欠之租金，亦有
      理由，應予准許。
三、又依不當得利之法則請求返還不當得利，以無法律上之原因
    而受利益，致他人受有損害為其要件，故其得請求返還之範
    圍，應以對方所受之利益為度，非以請求人所受損害若干為
    準，無權占有他人土地，可能獲得相當於租金之利益為社會
    通常之觀念（最高法院61年臺上字第1695號判例足參）。所
    有人自得依不當得利法則向無權占用其房地之人請求返還相
    當於租金之損害金。查本件系爭租賃契約已於100年8月18日
    經原告合法終止，兩造間已無租賃關係，被告於系爭房屋租
    賃契約消滅後繼續占用系爭房屋，即無合法權源，且被告占
    用房屋自受有相當租金之不當利益。原告請求被告返還無權
    占用系爭房地之利益，於法自屬有據。而系爭房屋每月之租
    金為65,000元，是原告主張被告占有系爭房屋，每月受有相
    當於租金65,000元之不當得利，應屬可採。從而，原告請求
    被告自100年9月5日起，至遷讓房屋之日止，每月按租金計
    算之損害金6萬5千元，尚屬有據，應予准許。
四、再者，原告主張兩造約定租賃契約存續期間，承租人即被告
    應分擔水電費，惟被告並未依約支付其應分擔之部分，尚欠
    水電費合計30,107元等情，業據提出與所述相符之租賃契約
    書、水電費通知、收據、計算表、電表照片等為憑，而被告
    對於確有積欠水電費合計30,107元等情，亦不爭執（詳見本
    院100年8月30日言詞辯論筆錄），故原告依返還代墊款之法
    律關係請求被告返還上開代墊之水電費30,107元，亦有理由
    。
五、綜上所述，原告依租賃契約、不當得利及返還代墊款之法律
    關係，請求：（一）被告應將坐落台中市○○區○○段第
    3220號建號（含共有部分，同段3208建號、權利範圍14分之
    1；基地坐落台中市○○區○○段第1353-1號），即門牌號
    碼台中市○○區○○路324之l2號七樓建物全部，及坐落同
    段第3221 號建號（含共有部分，同段3208建號、權利範圍
    14分之1；基地坐落台中市○○區○○段第1353-1號），即
    門牌號碼台中市○○區○○路324之13號七樓建物全部，搬
    遷騰空並將房屋返還予原告。（二）被告應給付原告225,
    107元，及自言詞辯論狀送達之翌日即100年8月31日起至清
    償日止，按年息百分之五計算之利息。（三）被告應自100
    年9 月5日起至遷讓返還第一項所示房屋之日止，按月給付
    原告6 萬5千元，均為有理由，應予准許。
六、再按原告以單一之聲明，主張二以上訴訟標的，而請求法院
    擇一訴訟標的為其勝訴之判決者，乃所謂選擇訴之合併，原
    告依其中之一訴訟標的可獲全部受勝訴判決時，法院得僅依
    該項訴訟標的而為判決，對於其他訴訟標的無庸審酌（最高
    法院94年度台上字第2311 號判決參照）。查原告提起本訴
    ，就請求被告返還租賃物及給付代墊款部分，既經本院為勝
    訴之判決，就原告另主張依所有物返還請求權及無因管理之
    法律關係，所為同一內容之請求，本院即毋庸再予判決。
七、原告固陳明願供擔保，請准宣告假執行，然就原告勝訴部分
    ，係本院依民事訴訟法第427條第1項所定訴訟適用簡易程序
    所為被告敗訴判決，應依同法第389條第1項第3款規定，依
    職權宣告假執行，原告就此部分所為宣告假執行之聲請，僅
    在促使法院為此職權之行使，本院自不受其拘束，仍應逕依
    職權宣告假執行，惟本件既已依職權宣告，無再命原告提供
    擔保之必要，此部分則不另為准駁之諭知。又被告陳明願供
    擔保請准宣告免為假執行，經核於法相符，爰酌定相當之擔
    保金額准許之。
八、本件事證已臻明確，兩造其餘陳述、攻擊防禦方法及舉證，
    經審酌後於判決結果無影響，爰不一一論述，附此敘明。
肆、訴訟費用負擔、宣告假執行及免為假執行之依據：民事訴訟
    法第78條、第389條第1項第3款、第392條第2項。
中    華    民    國   100    年    10    月    13    日
                  民事第二庭    法  官  黃炫中
正本係照原本作成。
如對本判決上訴，須於判決送達後20日內向本院提出上訴狀（須
附繕本）。如委任律師提起上訴者，應一併繳納上訴審裁判費。
中    華    民    國   100    年    10    月    13    日
                                書記官